臺灣彰化地方法院民事裁定　　　　　　 100年度司護字第75號
聲　請　人　彰化縣政府
法定代理人　卓伯源
受 安 置人　G1　　　　真.
法定代理人　G2　　　　真實.
上列聲請人聲請安置事件，本院裁定如下：
    主  文
受安置人G1應交由彰化縣政府安置於短期收容中心。
程序費用新台幣壹仟元由聲請人負擔。
    理  由
一、按司法警察查獲及救援從事性交易或有從事之虞之兒童或少
    年時，應立即通知主管機關指派專業人員陪同兒童或少年進
    行加害者之指認及必要之訊問，並於24小時內將兒童或少年
    移送直轄市、縣（市）主管機關設置之緊急收容中心；上開
    主管機關所設之緊急收容中心應於安置起72小時內，提出報
    告，聲請法院裁定，法院受理前項報告時，除有下列情形外
    ，應裁定將兒童或少年交付主管機關安置於短期收容中心：
    （一）該兒童或少年顯無從事性交易或從事之虞者，法院應
    裁定不予安置，並交付該兒童或少年之法定代理人、家長、
    最近親屬或其他適當之人。（二）該兒童或少年有特殊事由
    致不宜安置於短期收容中心者，法院得裁定交由主管機關安
    置於其他適當場所。兒童及少年性交易防治條例第15條第1
    項、第16條定有明文。
二、本件聲請意旨略以：受安置人G1為未滿18歲之少女，於民國
    （下同）100年10月29日下午20時19分許，由苗栗縣警察局
    頭份分局借用彰化縣警察局和美分局和美派出所製作筆錄，
    受安置人坦承於100年6、7月間開始，在網路即時通線上與
    媒介人討論有關從事性交易之詳細事宜，有從事性交易之虞
    。聲請人爰於100年10月30日凌晨2時許，依兒童及少年性交
    易防制條例第15條之規定，將受安置人予以緊急安置於緊急
    收容中心接受觀察輔導，並依同條例第16條第1項規定聲請
    本院裁定准予安置等語。
三、經查，聲請人主張之事實，業據其提出苗栗縣警察局頭份分
    局調查筆錄、彰化縣政府緊急收容報告書附卷可稽，堪信為
    真。次查，依彰化縣政府緊急收容報告書所載，受安置人坦
    承與媒介者所討論之事為從事性交易之事，一時受到金錢誘
    惑，因此主動討論工作詳細細節，甚至給予媒介者自己手機
    號碼，並同意媒介者可將自己即時通帳號給他人，而受安置
    人心智較不成熟，易受外界誘惑，對物質慾望偏頗，價值觀
    薄弱，加上父親長期在外工作，對受安置人管教有限等情。
    綜上，考量受安置人尚未建立正確之社會價值觀，缺乏是非
    判斷能力，宜對其施予觀察輔導，導正價值觀，復查本件並
    無不宜安置於短期收容中心之特殊事由，爰依兒童及少年性
    交易防制條例第16條第2項規定，裁定將受安置人交由聲請
    人安置於短期收容中心。
四、依非訟事件法第21條第1項前段，爰裁定如主文。
五、如對本裁定抗告，須於裁定送達後10日之不變期間內，向本
    院提出抗告狀，並繳納抗告費新臺幣1,000元。
中    華    民    國   100    年    11    月    17    日
                  家事法庭      司法事務官  劉俊佑